【裁判字號】    97,上訴,605
【裁判日期】    970409
【裁判案由】    毒品危害防制條例
【裁判全文】
臺灣高等法院臺中分院刑事判決         97年度上訴字第605號
上  訴  人
即  被  告  乙○○
上列上訴人因毒品危害防制條例案件，不服臺灣臺中地方法院中
華民國97年1月10日第一審判決（96年度訴字第4611號，起訴案
號：96年度訴字第4611號檢察署96年度毒偵字第6011號），提起
上訴，本院判決如下：
    主  文
上訴駁回。
    事實及理由
一、本案經本院審理結果，認第一審判決認事用法及量刑均無不
    當，應予維持，並引用第一審判決書記載之事實、證據及理
    由（如附件） 。
二、上訴人即被告在本院未提出其他有利之證據及辯解，其上訴
    意旨以原判決量刑太重，請從輕量刑云云；惟查原判決已審
    酌被告曾經觀察勒戒後，猶再施用毒品，且施用毒品除戕害
    自身健康外，併對社會秩序生不良影響，暨其犯罪後坦承犯
    行等一切情狀而為判決，其量刑尚稱妥適，被告其上訴為無
    理由，應予駁回。
三、據上論斷，應依刑事訴訟法第三百七十三條、第三百六十八
    條，判決如主文。
本案經檢察官甲○○到庭執行職務。
中    華    民    國    97    年    4    月      9    日
            刑事第四庭    審判長法  官  洪 耀 宗
                                法  官  江 德 千
                                法  官  劉 登 俊
上列正本證明與原本無異。
如不服本判決應於收受送達後十日內向本院提出上訴書狀，其未
敘述上訴之理由者並得於提起上訴後十日內向本院補提理由書（
須按他造當事人之人數附繕本）。
                                書記官  陳 美 利
中    華    民    國    97    年    4    月      9    日
附件
臺灣臺中地方法院刑事判決              96年度訴字第4611號
公  訴  人  臺灣臺中地方法院檢察署檢察官
被      告  乙○○  男  27歲（民國○○年○月○○日生）
                    身分證統一編號：Ｚ000000000號
                    住臺中市○區○○里○○路310號
                    居臺中市○區○○路五號
上列被告因違反毒品危害防制條例案件，經檢察官提起公訴（九
十六年度毒偵字第六○一一號），被告就被訴事實為有罪之陳述
，經本院合議庭裁定由受命法官獨任進行簡式審判程序，本院判
決如下：
    主    文
乙○○施用第一級毒品，處有期徒刑柒月，扣案之第一級毒品海
洛因壹包（驗餘淨重：零點零伍貳公克）沒收銷燬之。
    犯罪事實
一、乙○○前因施用毒品案件，經本院依臺灣臺中地方法院檢察
    署檢察官之聲請，以裁定送觀察勒戒後，認無繼續施用毒品
    之傾向，甫於民國九十三年十一月五日執行完畢釋放。詎仍
    不知戒絕，於觀察勒戒執行完畢釋放後五年內，竟基於施用
    第一級毒品海洛因之犯意，於九十六年十月二十二日十四、
    五時許，在中國醫藥學院附設醫院對面公園廁所內，以將第
    一級毒品海洛因羼入香煙點火吸食之方式，施用第一級毒品
    海洛因一次。嗣於九十六年十月二十四日二十時二十分許，
    為警於臺中市○區○○○路二○五巷口查獲，並扣得第一級
    毒品海洛因一包（驗餘淨重：○點○五二三公克）。
二、案經臺中市警察局第一分局報告臺灣臺中地方法院檢察署檢
    察官偵查起訴。
    理    由
一、前揭事實，業據被告於本院審理時坦承不諱，且被告為警查
    獲後，經警採集其尿液送驗結果係呈嗎啡陽性反應，有中山
    醫學大學附設醫院藥物濫用檢測中心檢驗報告一份（偵卷第
    九頁）在卷可稽，又扣案之白色粉末一包（驗餘淨重：○點
    ○五二三公克），經送行政院衛生署草屯療養院鑑驗之結果
    ，含有第一級毒品海洛因之成分，此有行政院衛生署草屯療
    養院九十六年十一月二十三日草療鑑字第○九六○○○九四
    一五號鑑定書（偵卷第一一頁）附卷可按，足認被告自白與
    事實相符。是本案事證明確，被告犯行堪以認定。
二、被告曾因施用毒品案件，經本院依臺灣臺中地方法院檢察署
    檢察官之聲請，以裁定送觀察勒戒後，認無繼續施用毒品之
    傾向，甫於九十三年十一月五日執行完畢釋放等情，此有臺
    灣臺中地方法院檢察署刑案資料查註紀錄表、全國施用毒品
    案件紀錄表及臺灣高等法院被告前案紀錄表在卷可稽，被告
    於觀察勒戒執行完畢釋放後五年內，再犯本案施用毒品之犯
    行，依毒品危害防制條例第二十三條第二項之規定，自應依
    法論科。
三、核被告所為，係犯毒品危害防制條例第十條第一項之施用第
    一級毒品罪，其於施用第一級毒品前後持有第一級毒品之低
    度行為，為施用之高度行為所吸收，不另論罪。爰審酌被告
    曾經觀察勒戒後，猶再施用毒品，且施用毒品除戕害自身健
    康外，併對社會秩序生不良影響，暨其犯罪後坦承犯行等一
    切情狀，量處如主文所示之刑。扣案之第一級毒品海洛因一
    包（驗餘淨重：○點○五二三公克），屬本案查獲之毒品，
    應依毒品危害防制條例第十八條第一項前段之規定，宣告沒
    收銷燬之。
據上論斷，應依刑事訴訟法第二百七十三條之一第一項、第二百
九十九條第一項前段，毒品危害防制條例第十條第一項、第十八
條第一項前段，刑法第十一條前段，判決如主文。
本案經檢察官張容姍到庭執行職務。
中    華    民    國    97    年    1     月    10    日
                        刑事第十四庭  法  官  劉逸成
上正本證明與原本無異。
如不服本判決，應於送達後十日內向本院提出上訴狀（須附繕本
），上訴於臺灣高等法院臺中分院。
上訴書如未敘述理由，應於上訴期間屆滿後20日內補提理由書於
本院。
                                      書記官  高勳楠
中    華    民    國    97    年    1     月    10    日
附錄論罪科刑法條：
毒品危害防制條例第十條
施用第一級毒品者，處六月以上五年以下有期徒刑。
施用第二級毒品者，處三年以下有期徒刑。


司法院資訊處製作；財團法人民間司法改革基金會備份。
